【裁判字號】    98,交聲,55
【裁判日期】    980409
【裁判案由】    違反道路交通管理處罰條例
【裁判全文】
臺灣宜蘭地方法院交通事件裁定          98年度交聲字第55號
移
異  議  人
即受處分人  甲○○
上列受處分人因違反道路交通管理處罰條例案件，對於交通部公
路總局臺北區監理所宜蘭監理站於民國98年1月20日所為之處分
（原處分案號：宜監字第裁43-AOOYH4402號），聲明異議，本院
裁定如下：
    主  文
異議駁回。
    理  由
一、按汽車駕駛人，爭道行駛有任意駛出邊緣，或任意跨越兩條
    車道行駛者，處新臺幣（下同）600元以上1,800元以下罰鍰
    ，並記違規點數1點，道路交通管理處罰條例第45條第12款
    、第63條第1項第1款分別定有明文。
二、本件異議人即受處分人甲○○於民國97年12月13日下午4時
    39分許，騎乘車號967-CXJ號機車，行經臺北市○○路10號
    前時，於行經該處劃設有雙黃線之雙向單線車道行駛時，跨
    越雙黃線而在對向車道行駛，經交通警察大隊文山一分隊警
    員以受處分人有道揭違規行為而製單舉發。嗣受處分人於應
    到案日期前提出申訴，原處分機關遂於98年1月20日依道路
    交通管理處罰條例第45條第12款、第63條（漏載第1項第1款
    ）之規定，裁處受處分人罰鍰600元、並記違規點數1點在案
    。
三、訊據受處分人甲○○就其於前揭時間，騎乘車號967-CXJ號
    機車，行經上開劃設有雙黃線之雙向單線車道之事實，均坦
    認不諱，惟辯稱當時係沿著雙黃線過來，其並未跨越雙黃線
    行駛對向車道，當時路中的是一般車輛不是公車，還有空間
    可以行駛云云。經查，經證人即在現場舉發之員警蘇慶安於
    本院具結證述：「當時我看到距離路口約60公尺有3台機車
    ，跨越雙黃線過來，往路口方向行駛，後來又有1台機車也
    跨越雙黃線過來，我們就依法舉發，他們是從車陣後方跨越
    雙黃線過來，異議人是其中的1台」等語明確（見本院卷98
    年3月17日筆錄），並有當日現場車陣照片在卷可稽，而依
    證人蘇慶安所述，其對於現場情形係可清楚見聞，而證人蘇
    慶安已結證說明本件查獲之經過，且對於當時有幾輛機車違
    規等情，均證述明確，衡之證人蘇慶安為執行交通勤務之警
    員，與受處分人並無任何利害關係或嫌隙，當無故意誣陷受
    處分人之理，況依現場照片所示，該處為雙向單線車道，單
    側車道之寬度僅容1輛車輛通行，而受處分人既自承係行駛
    在該車陣之左側，則依現場情形觀之，無論該車陣為公車或
    一般車輛，衡情均無法行駛於該車輛之左側而不跨越雙黃線
    ，故證人上開證述當可採信為真實，受處分人否認辯稱並未
    跨越雙黃線駛入對向車道云云，尚屬無據。
四、綜上所述，本件受處分人有跨越車道行駛之違規行為事證明
    確，原處分機關依道路交通管理處罰條例第45條第12款、第
    63條第1項第1款規定，裁處異議人罰鍰600元並記違規點數1
    點，核無違法或不當情形，故本件異議為無理由，應予駁回
    。
據上論斷，應依道路交通案件處理辦法第19條，裁定如主文。
中    華    民    國    98    年     4    月     9    日
                  交通法庭法  官  鄭貽馨
以上正本證明與原本無異。
如不服本裁定，應於裁定送達後5日內，向本院提出抗告狀。（
應附繕本）
                          書記官  高雪琴
中    華    民    國    98    年    4     月    9     日


司法院資訊處製作；財團法人民間司法改革基金會備份。
